臺灣臺中地方法院小額民事判決
110年度中小字第2117號
原      告  曾于娟  


被      告  屈佩玲  



上列當事人間請求給付貨款事件，經本院於民國110年9月28日言
詞辯論終結，判決如下：
    主      文
被告應給付原告新臺幣16,850元，及自民國110年2月13日起至清
償日止，按年息百分之5計算之利息。
訴訟費用新臺幣1,000元，由被告負擔。
本判決得假執行。
    事實及理由
一、原告主張：
  ㈠被告於民國109年間向原告進貨品牌為「涓貼身小舖」之女用
    內衣褲，共分2批進貨，第一批進貨133套，每套為新台幣（
    下同）450元，第2批進貨148套，每套為250元，進貨總額共
    計96,850元【（133×450元）+（148×250元）＝96,850元】，
    被告僅支付8萬元，尚餘16,850元未給付，迭經原告催告仍
    未獲付款。爰依法提起本件訴訟等語。並聲明：1.被告應給
    付原告16,850元，及自支付命令繕本送達翌日起至清償日止
    ，按週年利率百分之5計算之利息。2.訴訟費用由被告負擔
    。
  ㈡對被告抗辯之陳述：
    先前已向被告言明，過了退貨時間就不可以退，而且這中間
    被告有換過貨了，檢驗合格報告都有傳給被告看過，被告後
    來反映說網路上有別人賣得比較便宜，原告澄清說是不同的
    東西，被告仍不相信，因此原告才會降為一套250元作為計
    價標準，被告有同意。原告並未向被告借款80,000元，另外
    ，如果沒有到達一個量，大陸那邊是不讓我們生產的，這個
    被告也知道。已經口頭上跟被告說過因為疫情的關係沒有辦
    法去大陸拿資料，所以沒有商標證明。
二、被告則以：
    原告之前拿如吻的內衣來找被告，並向被告稱原告要自己開
    生產線做原告自己品牌的內衣，原告說她先開生產線，要被
    告試賣原告品牌的內衣，被告並沒有收下如吻的內衣，但是
    有答應跟原告合作，也就是原告將來如果自己開生產線作自
    己品牌的內衣之後被告會拿去試賣。本件原告向被告請求給
    付貨款的內衣是「涓貼身小舖」的內衣，被告確實有向原告
    拿了「涓貼身小舖」的內衣去賣，但是因為內衣的材質不佳
    ，所以賣的狀況並不好，被告並沒有賣完。當初是原告說自
    己開生產線，然後讓被告試賣，被告才會借給原告8萬元，
    結果原告也沒有生產線，等於原告拿被告借她的8萬元去批
    涓貼身小舖的內衣，然後賣給被告，被告並不知道一套內衣
    是以450元計價。由於原告提不出生產線、商標證明，被告
    真的不知道這些內衣是從何處來的，被告希望把內衣還原告
    ，看原告要怎麼計價，然後折抵貨款。原告雖曾提出過檢驗
    合格報告給被告看，然檢驗合格報告並不是商標證明。兩造
    為合夥關係，且原告受有報酬，應以善良管理人之注意履行
    義務。原告未依約定，取得產品生產線，其給付標的物之報
    價，亦未由製造商報價。換言之，原告並未取得生產線之原
    始批發價，原告僅係一中轉盤商，不符合雙方約定之債務本
    旨，違反誠信原則，致被告蒙受損失。上開情事，係原告隱
    瞞被告，非被告當時所得預料，且依其原有效果繼續履行，
    對被告顯失公平。基於衡平原則，應類推適用民法第217條
    第2項規定，被告收受原告之給付物，與被告交付原告之價
    金互為抵償，雙方終止合約關係等語，茲為抗辯。並聲明：
    ㈠原告之訴駁回。㈡訴訟費用由原告負擔。
三、得心證之理由：
  ㈠原告主張被告前向其進貨品牌為「涓貼身小舖」之女用內衣
    ，進貨總額共計96,850元，被告已交付原告8萬元，尚有部
    分款項未交付等情，有原告所提出兩造之Line對話記錄在卷
    可稽（見本院110年度司促字第2567號卷第7頁、本院卷第13
    3-155頁），被告並不爭執其曾向原告進貨「涓貼身小舖」
    女用內衣販賣，及前開對話即為兩造所為（見本院卷第130
    頁），堪信為真。惟原告主張被告應給付剩餘貨款16,850元
    ，被告則否認在卷，並以前詞置辯。是本件應審究者為：原
    告請求被告給付剩餘買賣貨款16,850元是否有理由，茲分述
    如下：
　㈡按民法第345條規定：「稱買賣者，謂當事人約定一方移轉財
    產權於他方，他方支付價金之契約。當事人就標的物及其價
    金互相同意時，買賣契約即為成立。」，民法第367條亦規
    定：「買受人對於出賣人，有交付約定價金及受領標的物之
    義務。」。次按當事人主張有利於己之事實者，就其事實有
    舉證之責任，民事訴訟法第277條定有明文。故除消極確認
    之訴外，原告就用以支持自己訴訟上請求之規定，亦即權利
    根據規定之要件事實，負有舉證責任。被告就駁回原告請求
    之反對規定，亦即權利障礙規定、權利消滅規定、權利排除
    規定（如抵銷抗辯等）之要件事實，負有舉證責任，此即舉
    證責任分配之原則。而原告對於自己主張之事實已盡證明之
    責後，被告對其主張，如抗辯其不實並提出反對之主張者，
    則被告對其反對之主張，亦應負證明之責，此為舉證責任分
    擔之原則（最高法院18年上字第2855號判例意旨可資參照）
    。
  ㈢經查，依兩造於109年10月3日至109年11月11日間之Line對話
    紀錄可知，「原告：要換尺碼請在9號前換，前面$450內衣
    清算，後面的算$250一套，多少錢算清楚」、「被告：不好
    意思，一姐，內衣買二送一的活動我已經做快一個月了，還
    是乏人問津，短期內應該不會有換貨的問題，可以等你手術
    完，月底我再看賣的怎麼樣跟你...」、「原告：這與活動
    無關，只是要清算」、「被告：所以我還有39之後可以拿，
    需要再付你17,200」、「原告：瑕疵品拿來跟我換。你售出
    133套X$450=$00000 000套X$250=$37000 $59850+$37000=$9
    6850 之前訂金$80000 $96850-$80000=$16850」、「被告：
    那時你自己說叫人家不要寄回來」、「原告：怎麼了？」「
    被告：本來要換內衣的，後來翻掉了，終於有人買了，賀成
    交」、「原告：一定會有，時間問題」、「被告：我都去市
    場擺攤了，哈哈」（見本院卷第133、137、143、145頁），
    兩造曾於109年11月初就原告交付予被告販售之貨品進行費
    用之清算，被告對於原告所陳前133套單價係450元，後148
    套單價為250元，扣除被告已給付之80,000元後，被告尚應
    給付原告16,850元，並未爭執，甚至主動於原告提出計算式
    前，表示應給付原告17,200元等語，是原告主張被告應給付
    貨品之餘款16,850元，應屬可信。雖原告因為疫情無法從大
    陸取得「涓貼身小舖」之女用內衣之生產線及商標證明，然
    原告已將上開產品之檢驗合格報告證明交付被告了解，為被
    告所不爭執（見本院卷第160頁），被告並未舉證該等貨品
    有何不符其品質之事由，是被告該部分所辯亦不影響其應給
    付貨款之義務。
　㈣其後，原告於109年11月12日、109年11月20日、109年11月21
    日迭向被告傳訊稱：「尾款20號前付清，謝謝」、「請問要
    匯款給我了嗎？」、「多通電話無回應」、「你可以不跟我
    講電話，上個月的說做活動，現在可以付尾款，拖太久了」
    等語，而被告則於109年11月27日回覆：「8萬元買你一套不
    到250的內衣還不夠嗎？」、原告亦於同日回覆：「你現在
    是怎樣？說好的現在是你在喊價嗎？...你太過分」（見本
    院卷第149、151頁）等語，足徵被告確實於經原告多次催促
    付清尾款後，猶不予置理，事後始與原告爭執內衣之價值不
    到250元等語，被告此一於109年11月初不爭執內衣數額、價
    值、所剩尾款，卻於109年11月底質疑內衣單價過高之翻異
    前詞行止，未見其提出合理之解釋，難認其事後所為之辯解
    為可採。被告雖於本院審理中一再表示：其想退貨予原告、
    折抵貨款等語（見本院卷第159、160頁），然查，依據兩造
    前揭109年10月3日之Line對話紀錄可知，被告最遲應於同年
    10月9日前換貨，被告亦明確表示短期間內不會有換貨之問
    題等語（見本院卷第133頁），足見原告逾期後之現在始欲
    進行換貨，恐違當初兩造之約定，再者，原告目前已無經營
    內衣生意，並不同意被告退貨解決之建議，業經原告陳稱在
    卷（見本院卷第160頁），是被告此一抗辯，亦無可採。被
    告既已先與原告約定「涓貼身小舖」之女用內衣之價格，並
    表示總額要問原告等語（見本院卷第130頁），且已交付80,
    000元予原告，則原告請求計算後之尾款16,850元，即屬有
    理。
　㈤被告雖辯稱：其交付予原告之80,000元是基於消費借貸契約
    所為之借款，並表示是因為原告說有自己之生產線，被告才
    會出借款項等語（見本院卷第160頁），然經原告否認在卷
    ，被告自始並未提出兩造間成立消費借貸契約之證明；且被
    告亦自承：當初原告是說要自己開生產線，讓被告進行試賣
    原告品牌之內衣，後來被告是向原告拿了「涓貼身小舖」之
    女用內衣去賣等節（見本院卷第129、130頁），益徵被告雖
    然或許曾與原告達成「原告將來一旦自己開生產線做自己品
    牌的內衣後，被告同意拿去試賣」之約定，然迄今原告既尚
    未擁有自己之生產線或內衣品牌，被告當無從進行試賣之餘
    地，上情顯與本件無關；又被告既自原告處拿取「涓貼身小
    舖」之女用內衣，則被告即有販售「涓貼身小舖」之女用內
    衣之意願，且應給付「涓貼身小舖」之女用內衣之貨款予原
    告。承前，被告並無法舉證證明其交付80,000元予原告之原
    因為贈與，是被告辯稱：原告說開生產線，被告才借原告80
    ,000元等語，亦無可信；而本院參以被告於本院審理時陳稱
    ：「我當初是先拿了80,000元給原告才拿了涓貼身小舖的內
    衣過來」等語（見本院卷第130頁），及被告於兩造Line對
    話中，並不爭執原告以80,000元抵扣全部貨款之計算式一情
    （見本院卷第141、143頁），益加認定該等80,000元之給付
    應屬「涓貼身小舖」之女用內衣之部分貨款無誤。此外，被
    告亦無法舉證兩造間存有合夥契約之約定，故被告該部分之
    抗辯，並無理由。被告既向原告購買貨品，原告並已依約出
    貨完畢，依前揭法條規定，被告即負有給付買賣價金即貨款
    予原告之義務。
  ㈥末按給付有確定期限者，債務人自期限屆滿時起，負遲延責
    任。遲延之債務，以支付金錢為標的者，債權人得請求依法
    定利率計算之遲延利息；但約定利率較高者，仍從其約定利
    率，民法第229條第1項及第233條第1項分別定有明文。查兩
    造就被告應為給付之貨款並未約定給付之期限，亦未約定遲
    延利息之利率，經原告起訴後，被告迄今未付，是原告併請
    求被告給付自支付命令送達被告之翌日即110年2月13日（見
    本院110年度司促字第2567號卷第19頁）起，至清償日止，
    按週年利率5%計算之利息，核屬有據，應予准許。
四、從而，原告請求被告給付16,850元，及自110年2月13日起至
    清償日止，按年息百分之5計算之利息，為有理由，應予准
    許。
五、兩造其餘之攻擊防禦方法及未經援用之證據，經本院斟酌後
    ，認為均不足以影響本判決之結果，自無逐一詳予論駁之必
    要，併此敘明。
六、本件係適用小額訴訟程序，依民事訴訟法第436條之20規定
    ，法院為被告敗訴之判決時，應依職權宣告假執行。
七、本件應適用小額訴訟程序，依民事訴訟法第436條之19第1項
    規定，法院為訴訟費用之裁判時，併確定訴訟費用額為1,00
    0元，另依民事訴訟法第78條，命由敗訴之被告負擔。
中　　華　　民　　國　　110 　年　　11　　月　　4 　　日
                  臺灣臺中地方法院臺中簡易庭
                                    法  官  林秉暉
以上為正本，係照原本作成。
如不服本判決，應於送達後20日內，以判決違背法令為理由，向
本院提出上訴狀並表明上訴理由（上訴理由應表明一、原判決所
違背之法令及其具體內容；二、依訴訟資料可認為原判決有違背
法令之具體事實），如於本判決宣示後送達前提起上訴者，應於
判決送達後20日內補提上訴理由書（須附繕本）。
中　　華　　民　　國　　110 　年　　11　　月　　4 　　日
                                    書記官   王志伃